---
title: "EMA"
author: "Alexis Rangel"
date: "2023-05-04"
output:
  html_document:
    df_print: paged
---

```{r setup, include=FALSE}
knitr::opts_chunk$set(echo = TRUE)
```

### Objetivo del presente rmarkdown

El presente script tiene como objetivo abordar ligeramente el proceso de explicación del modelo ajustado (Explanatory model analysis)


- Cargamos el mejor modelo y el conjunto de datos Train y Test para hacer análisis exploratorio del modelo
```{r, carga del modelo, echo=FALSE}
load("../models/Modelo_1.RData")
load("../brief/DatosParaProyecto.RData")
```


" Explanatory Model Analysis for models is whats Exploratory Data Analysis is for Data "

Model agnostic approach
relationship between the input and the output
level explanations vs global explanations
```{r, message=FALSE}
library(tidyverse)
library(DALEX)
library(glue)
```

```{r, echo=FALSE}
Train$Term = as.factor(Train$Term)
Train$Years.in.current.job = as.factor(Train$Years.in.current.job)
Train$Home.Ownership = as.factor(Train$Home.Ownership)
Train$Purpose = tolower(Train$Purpose)
Train$Purpose = as.factor(Train$Purpose)
Train$Loan.Status = ifelse(Train$Loan.Status  == "Fully Paid", 1, 0)
```
### Instanciando el objeto que explica el modelo

```{r}
modelo_1_1_explained = explain(
                        modelo_1_1,
                        data = Train,
                        y = Train$Loan.Status,
                        label = "Logistic Regression"
                      )
class(modelo_1_1_explained)
```

### Explicaciones desde la libreria DALEX para una observación random en particular:

```{r}
single_observation = Train[sample(1:nrow(Train), 1), ]
print(glue("Id observación {sample(1:nrow(Train), 1)}"))
modelo_1_1_explained %>% predict(single_observation)
```

Salida de consola y código no.1 (Prueba para solo una observación aleatoria)

### Explicaciones desde la libreria DALEX para una observación en con respuesta Fully Paid:
 
```{r}
#single_observation = Train[sample(1:nrow(Train), 1), ]
single_observation = Train[8972, ]
modelo_1_1_explained %>% predict(single_observation)
modelo_1_1_explained %>% predict_parts(new_observation = single_observation) %>% plot(title="Break-Down for single obs with Fully Paid response")
```

Gráfica no. 1 (Break down para solo una observación con respuesta Fully Paid)


Identificando los perfiles "ceteris paribus" para la observación con respuesta Fully Paid

```{r, echo=FALSE}
plot_fp1 = modelo_1_1_explained %>% predict_profile(new_observation = select(single_observation, -c('ID'))) %>% plot(title="Break-Down Fully Paid response",  variables=c("Annual.Income"))
plot_fp_2 = modelo_1_1_explained %>% predict_profile(new_observation = select(single_observation, -c('ID'))) %>% plot(title="Break-Down Fully Paid response",  variables=c("Credit.Score"))
plot_fp_3= modelo_1_1_explained %>% predict_profile(new_observation = select(single_observation, -c('ID'))) %>% plot(title="Break-Down Fully Paid response",  variables=c("Current.Loan.Amount"))
plot_fp_4= modelo_1_1_explained %>% predict_profile(new_observation = select(single_observation, -c('ID'))) %>% plot(title="Break-Down Fully Paid response",  variables=c("Monthly.Debt"))
```



```{r, echo=FALSE}
plot_fp1
```
Gráfica no. 2 (Perfil para solo una observación con respuesta Fully Paid)
```{r, echo=FALSE}
plot_fp_2
```
Gráfica no. 3 (Perfil para solo una observación con respuesta Fully Paid)
```{r, echo=FALSE}
plot_fp_3
#510 y 260
```
Gráfica no. 4 (Perfil para solo una observación con respuesta Fully Paid)
```{r, echo=FALSE}
plot_fp_4
```
Gráfica no. 5 (Perfil para solo una observación con respuesta Fully Paid)

### Explicaciones desde la libreria DALEX para una observación en con respuesta "Charged off":

```{r}
single_observation = Train[11434, ]
modelo_1_1_explained %>% predict(single_observation)
modelo_1_1_explained %>% predict(single_observation)
modelo_1_1_explained %>% predict_parts(new_observation = single_observation) %>% plot(title="Break-Down for single obs with Charged Off response")
```
Gráfica no. 6 (Break down para solo una observación con respuesta Fully Paid)

```{r}
plot_cf1 = modelo_1_1_explained %>% predict_profile(new_observation = select(single_observation, -c('ID'))) %>% plot(title="Break-Down Charged Off response",  variables=c("Annual.Income"))
plot_cf_2 = modelo_1_1_explained %>% predict_profile(new_observation = select(single_observation, -c('ID'))) %>% plot(title="Break-Down Charged Off response",  variables=c("Credit.Score"))
plot_cf_3= modelo_1_1_explained %>% predict_profile(new_observation = select(single_observation, -c('ID'))) %>% plot(title="Break-Down Charged Off response",  variables=c("Current.Loan.Amount"))
plot_cf_4= modelo_1_1_explained %>% predict_profile(new_observation = select(single_observation, -c('ID'))) %>% plot(title="Break-Down Charged Off response",  variables=c("Monthly.Debt"))
```


```{r, echo=FALSE}
plot_cf1
```
Gráfica no. 7 (Perfil para solo una observación con respuesta Charged off)

```{r, echo=FALSE}
plot_cf_2
#510 y 260
```
Gráfica no. 8 (Perfil para solo una observación con respuesta Charged off)
```{r, echo=FALSE}
plot_cf_3
```
Gráfica no. 9 (Perfil para solo una observación con respuesta Charged off)
```{r, echo=FALSE}
plot_cf_4
```
Gráfica no. 10 (Perfil para solo una observación con respuesta Charged off)
