---
title: "Predicciones"
author: "Alexis Rangel"
date: "2023-05-01"
output:
  html_document:
    df_print: paged
---

```{r setup, include=FALSE}
knitr::opts_chunk$set(echo = TRUE)
```
### Objetivo del presente rmarkdown

El presente script tiene como objetivo elaborar la predicción para el conjunto de prueba del proyecto final.

```{r, message=FALSE, echo=FALSE}
library(tidyverse)
```

- Cargamos el mejor modelo y el conjunto de datos Test para hacer las predicciones que seran las evaluadas en este proyecto.
```{r, carga del modelo, echo=TRUE}
load("../models/Modelo_1.RData")
load("../brief/DatosParaProyecto.RData")
write_csv(Test, "../datasets/Test_inicial.csv")
```

```{r, echo=FALSE}
Test$Term = as.factor(Test$Term)
Test$Years.in.current.job = as.factor(Test$Years.in.current.job)
Test$Home.Ownership = as.factor(Test$Home.Ownership)
Test$Purpose = as.factor(Test$Purpose)
#Modificando la columna de purpose para unificar variables (caso término other y Other)
Test$Purpose = tolower(Test$Purpose)
```



Generando el RData proyecto final
```{r}
prediccion_final = predict(object = modelo_1_1,
                    newdata = Test, type = "response")
# punto de corte = 0.451
Test$Loan.Status.Prob = prediccion_final
# Test$Loan.Status = ifelse(Test$Loan.Status.Prob > Corte_modelo_1_1, "Fully Paid", "Charged Off")
Test$Loan.Status = ifelse(Test$Loan.Status.Prob > 0.451, "Fully Paid", "Charged Off")

ggplot(Test, aes(y="preds", x=Loan.Status.Prob))+
  geom_jitter(alpha=0.5, color="violetred")+
  geom_violin(alpha=0.5)+
  geom_boxplot(width = 0.3, fill = "white", alpha = 0.5)+
  scale_x_continuous(labels=c("0%", "25%", "50%", "75%", "100%"), name = "Respuesta")+
  scale_y_discrete(labels=c(""), name=NULL)+
  ggtitle("Predicciones finales para el conjunto Test")+
  geom_vline(xintercept = 0.451, color = "firebrick")+
  theme_bw()
```
Gráfica, código y salida de consola no. 1 (distribución variable de respuesta conjunto test)


Guardando el dataframe
```{r}
write_csv(Test, "../datasets/Test_final.csv")
save(Test, file = "../models/Proyecto Final.RData")
```



